【裁判字號】    99,上訴,1874
【裁判日期】    991013
【裁判案由】    違反毒品危害防制條例等
【裁判全文】
臺灣高等法院臺中分院刑事判決        99年度上訴字第1874號
上  訴  人
即  被  告  乙○○
            甲○○
上列上訴人等因違反毒品危害防制條例等案件，不服臺灣南投地
方法院98年度訴字第453號中華民國99年8月18日第一審判決（起
訴案號：臺灣南投地方法院檢察署98年度偵字第3439、4116、41
51號），提起上訴，本院判決如下：
    主  文
上訴駁回。
    理  由
一、按依刑事訴訟法第350條、第361條、第362條、第367條規定
    ，不服地方法院之第一審判決而上訴者，須提出上訴書狀，
    並應敘述具體理由，為上訴必備之程式；其所提出之書狀未
    敘述上訴理由，或僅曾以言詞陳述上訴理由者，均應於上訴
    期間屆滿後20日內補提理由書於第一審法院。第一審法院經
    形式審查，認逾期未補提上訴理由者，應定期間先命補正；
    逾期未補正者，為上訴不合法律上之程式，應以裁定駁回。
    倘已提出上訴理由，但所提非屬具體理由者，則由第二審法
    院以上訴不合法律上之程式，判決駁回。而所謂具體理由，
    必係依據卷內既有訴訟資料或提出新事證，指摘或表明第一
    審判決有何採證認事、用法或量刑等足以影響判決本旨之不
    當或違法，而構成應予撤銷之具體事由，始克當之（例如：
    依憑證據法則具體指出所採證據何以不具證據能力，或依憑
    卷證資料，明確指出所為證據證明力之判斷如何違背經驗、
    論理法則）；倘僅泛言原判決認定事實錯誤、違背法令、量
    刑失之過重或輕縱，而未依上揭意旨指出具體事由，或形式
    上雖已指出具體事由，然該事由縱使屬實，亦不足以認為原
    判決有何不當或違法者（例如：對不具有調查必要性之證據
    ，法院未依聲請調查亦未說明理由，或援用證據不當，但除
    去該證據仍應為同一事實之認定），皆難謂係具體理由，俾
    與第二審上訴制度旨在請求第二審法院撤銷、變更第一審不
    當或違法之判決，以實現個案救濟之立法目的相契合，並節
    制濫行上訴（最高法院97年度臺上字第892號刑事判決意旨
    參照）。
二、上訴意旨：(一)上訴人即被告乙○○於民國99年8月31日向
    原審法院提出上訴狀陳稱上訴理由略以：上訴人所犯販賣毒
    品行為，實際所得只有少量金錢及免費毒品的施用，行為雖
    有助長購毒者對於毒品的依賴，並難戒絕毒害，於法於理實
    難相容，但上訴人販賣的毒品數量不多，販賣毒品時間不長
    ，販賣對象只有數人，販賣毒品利潤微薄，在原審並詳實供
    述販賣毒品交易細節及己身販賣的毒品來源，對所犯販賣毒
    品犯行也深感後悔，原審判決量刑過重，請求撤銷原判決更
    為輕度刑責等語。(二)上訴人即被告甲○○於99年8月27 日
    向原審法院提出上訴狀陳稱上訴理由略以：上訴人所犯販賣
    毒品行為，實際所得只有少量金錢，行為雖有助長購毒者對
    於毒品的依賴，並難戒絕毒害，於法於理實難相容，但上訴
    人販賣的毒品數量不多，販賣毒品時間不長，販賣對象只有
    數人，販賣毒品利潤微薄，在原審並詳實供述販賣的毒品來
    源，對所犯販賣毒品犯行也深感後悔，原審判決量刑過重，
    上訴人不服，請求撤銷原判決更為輕度刑責等語。
三、本院查：
(一)上訴人因不服地方法院之第一審判決而向原審法院提出上訴
    狀敘明上訴理由，則依刑事訴訟法第361條第2項條文、立法
    修正理由及上開最高法院判決意旨，上訴人倘已提出上訴理
    由，但所提非屬具體理由者，則由第二審法院以上訴不合法
    律上之程式，以判決駁回之。至於上訴理由是否具體，係屬
    第二審法院審查範圍，則不在命補正之列（法院辦理刑事訴
    訟案件應行注意事項第162點參照），合先敘明。
(二)經核上開上訴人乙○○、甲○○2人所提出之上訴理由，均
    非屬所謂之具體理由【即必須依據卷內既有訴訟資料或提出
    新事證，具體指摘或表明第一審判決有何採證認事、用法或
    量刑等足以影響判決本旨之不當或違法，而構成應予撤銷之
    具體事由，始克當之（例如：依憑證據法則具體指出所採證
    據何以不具證據能力，或依憑卷證資料，明確指出所為證據
    證明力之判斷如何違背經驗、論理法則），參見上開最高法
    院97年度臺上字第89 2號刑事判決意旨】；蓋按量刑之輕重
    ，係屬事實審法院得依職權自由裁量之事項，苟於量刑時，
    已依行為人之責任為基礎，並斟酌刑法第57條所列情狀，而
    未逾越法定範圍，又未濫用其職權，即不得遽指為違法（最
    高法院98年度臺上字第6660號判決意旨參照），原審判決已
    於理由欄三、(八)、(九)審酌上訴人乙○○、甲○○2人於
    偵查及審理中均自白犯罪，就被告乙○○所為各次販賣第一
    級毒品、販賣第二級毒品犯行及被告甲○○所為各次販賣第
    一級毒品犯行，依毒品危害防制條例第17條第2項減輕其刑
    ，且考量其2人販賣第一級毒品所得非多及販賣期間有別於
    長期大量販賣之大毒梟，所為對社會治安及國民健康之危害
    顯然較為輕微，認縱量處販賣第一級毒品罪法定最低刑度之
    無期徒刑，均猶過重，客觀上顯可憫恕等情，就上訴人乙○
    ○、甲○○2人各次所為之販賣第一級毒品犯行，均依刑法
    第59條之規定遞減輕其刑，並於理由欄三、(十)審酌上訴人
    乙○○所為販賣第一、二級毒品、轉讓禁藥，及上訴人甲○
    ○所為販賣第一級毒品、普通竊盜之各次犯罪情狀等情，依
    法對上訴人乙○○、甲○○2人分別為量刑及定其應執行之
    刑，並無違誤【另上訴人乙○○、甲○○2人均係為警循線
    查獲，且上訴人乙○○較之上訴人甲○○為警查獲在先，又
    曾敏哲(其等毒品之來源)及上訴人甲○○(上訴人乙○○之
    共犯)均非因上訴人乙○○之供述而查獲(參見原審卷一第45
    頁之臺灣南投地方法院檢察署函文1紙、臺灣南投地方法院
    檢察署98年度偵字第3439號卷第8至12頁之上訴人乙○○98
    年8月9日及同年月10日之警詢筆錄各1份、同署98年度偵字
    第4116號卷第6至9頁之上訴人甲○○98年9月24日警詢筆錄1
    份及同署98年度他字第209號卷第5至7頁之偵查報告1件)，
    故上訴人乙○○、甲○○2人均無毒品危害防制條例第17條
    第1項規定之適用，附予敘明】。上訴人乙○○、甲○○2人
    上揭上訴理由所陳，僅係泛稱原審判決之量刑過重云云而據
    以為上訴之理由，俱未依法指摘或表明第一審判決有何採證
    認事、用法或量刑等足以影響判決本旨之不當或違法，而構
    成應予撤銷之具體事由，均要難謂係具體理由。揆諸上開最
    高法院判決意旨，及依「程序優先於實體」之刑事訴訟法原
    則，前開上訴自均不合法定上訴程式，均應予駁回，並不經
    言詞辯論為之。
據上論斷，應依刑事訴訟法第367條前段、第372條，判決如主文
。
中    華    民    國    99    年    10    月    13    日
            刑事第八庭  審判長法  官  羅  得  村
                              法  官  劉  榮  服
                              法  官  李  雅  俐
以上正本證明與原本無異。
除被告甲○○竊盜部分不得上訴外；其餘均得上訴。
如不服本判決應於收受送達後十日內向本院提出上訴書狀，其未
敘述上訴之理由者，並得於提起上訴後十日內向本院補提理由書
（均須按他造當事人之人數附繕本）「切勿逕送上級法院」。
                              書記官  李  妍  嬅
中    華    民    國    99    年    10    月    13    日

司法院資訊處製作；財團法人民間司法改革基金會備份。
